【裁判字號】    92,交聲,576
【裁判日期】    920515
【裁判案由】    違反道路交通管理處罰條例聲明異議
【裁判全文】
臺灣臺北地方法院交通事件裁定                    九十二年度交聲字第五七六號
    原處分機關  台北市交通事件裁決所
    異  議  人
    即受處分人  甲○○
右列受處分人因違反道路交通管理處罰條例案件，對於台北市交通事件裁決所中華民
國九十二年三月三日所為之處分（原處分案號：北市裁三字第裁二二－ＢＧ0000
000號），聲明異議，本院裁定如左：
    主  文
異議駁回。
    理  由
一、按四輪以上汽車在劃有快慢車道分隔線之道路行駛，除起步、準備停車、臨時停
    車或轉彎外，不得行駛慢車道，道路交通安全規則第九十五條第二項前段定有明
    文。又汽車駕駛人，爭道行駛而在多車道不依規定駕車者，處新台幣（下同）六
    百元以上一千八百元以下罰鍰，並記違規點數一點，道路交通管理處罰條例第四
    十五條第四款、第六十三條第一項第一款並有明文。
二、本件受處分人即異議人甲○○駕駛其所有車號ＡＵ－五五一七號自用小客車，於
    民國九十一年十月八日十六時三十七分許，行經高雄市○○○路北向南劃設快慢
    車道分隔線之路段，距鎮中路一百公尺前即駛入機慢車道行駛，經高雄市政府警
    察局交通警察大隊員警以照相取證之方式採證，認受處分人所有前述車號汽車，
    有爭道行駛而在多車道不依規定駕車之違規行為而掣單逕行舉發，受處分人未向
    原處分機關提出申訴，原處分機關乃依道路交通管理處罰條例第四十五條第四款
    （原裁決書贅載第一項）、第六十三條第一項及違反道路交通管理事件統一裁罰
    基準及處理細則所訂之違反道路交通管理事件統一裁罰基準表之規定，依最高額
    裁處受處分人罰鍰一千八百元，並記違規點數一點。
三、受處分人甲○○聲明異議意旨固不否認其有駕駛前述車號自用小客車於右揭時地
    經警拍照取證逕行舉發之事實，然辯稱：伊駕車行駛該路段，並無發現設置「機
    車專用道」或「禁止汽車行駛」等立面交通標誌或於路面劃設之相關標誌，故相
    信該車道係供車輛行駛之用，請撤銷原處分等語。經查，受處分人確有駕駛前述
    車號汽車於右揭時間在前開劃設快慢車道分隔線路段之慢車道行駛之違規行為，
    有聲明異議狀所附採證照片二張在卷可稽，並為聲明異議意旨所不否認，核與高
    雄市政府警察局交通警察大隊查證情節相符，有該警察大隊出具之九十二年四月
    二十五日高市警交二字第○九二○○○五八八一號函附卷可考，堪信屬實。雖受
    處分人以前情置辯，惟依前揭採證照片二幀所示，受處分人駕車行經之前開路段
    確有劃設快車道與慢車道分隔之白實線，且受處分人所駕前述車號汽車確係行駛
    於該快慢車道分隔線右側之慢車道，並距路口應有超過三十公尺以上仍繼續行駛
    之狀態，又無顯示方向燈或手勢表示轉彎，自非起步、準備停車、臨時停車或轉
    彎，甚為明確，揆諸前開道路交通安全規則第九十五條第二項前段規定，即不得
    行駛慢車道，縱其所辯：該路段未設置「機車專用道」或「禁止汽車行駛」等立
    面交通標誌或於路面劃設相關標誌等情為真，受處分人仍應遵守前開規定，不得
    駕駛汽車行駛於該劃有「快慢車道分隔線」右側之慢車道，受處分人領有駕駛執
    照開車上路，對此應遵守之交通法規，不能諉稱不知，則受處分人駕駛前述車號
    四輪汽車，行駛於禁行四輪汽車之慢車道內，即有爭道行駛而在多車道不依規定
    駕車之違規行為，所辯前情，自不足採，本件事證明確，受處分人確有駕駛其所
    有前述車號汽車之違規行為堪以認定。
四、綜前所述，受處分人既有駕駛前述車號自用小客車爭道行駛而在多車道不依規定
    駕車之違規行為，且受處分人並未向原處分機關提出申訴，原處分機關依前揭道
    路交通管理處罰條例第四十五條第四款、第六十三條第一項第一款及違反道路交
    通管理事件統一裁罰基準及處理細則所訂之違反道路交通管理事件統一裁罰基準
    表之規定，依最高額裁處受處分人罰鍰一千八百元，並記違規點數一點，核無違
    誤，本件受處分人之異議為無理由，自應將其異議駁回。
據上論斷，應依道路交通案件處理辦法第十九條，裁定如主文。
中      華      民      國    九十二    年      五      月     十五    日
                                      臺灣臺北地方法院交通法庭
                                          法  官  劉  台  安
右正本證明與原本無異
如不服本裁定應於送達後五日內向本院提出抗告狀
                                          書記官  張  汝  琪
中      華      民      國    九十二    年      五      月     十九     日


司法院資訊處製作；財團法人民間司法改革基金會備份。
